【裁判字號】    89,易,1162
【裁判日期】    900104
【裁判案由】    傷害
【裁判全文】
臺灣屏東地方法院刑事判決                        八十九年度易字第一一六二號
    公  訴  人  臺灣屏東地方法院檢察署檢察官
    被      告  乙○○
                丙○○
                甲○○
    右  一  人
    選任辯護人  孔福平
右列被告等因傷害案件，經檢察官提起公訴（八十九年度偵字第三Ｏ八四號、八十九
年度偵字第三Ｏ六九號），本院判決如左︰
    主  文
乙○○、丙○○共同傷害人之身體，均處拘役伍拾日，如易科罰金，均以佰元折算
壹日。
甲○○傷害人之身體，處拘役參拾日，如易科罰金，以佰元折算壹日。
    事  實
一、乙○○與甲○○係夫妻關係，屬家庭暴力防治法第三條第一款所稱之家庭成員，
    但彼此感情不睦，民國（下同）八十九年二月二十一日晚上十一時十分許，雙方
    又發生爭吵，乙○○乃夥同其兄丙○○與甲○○發生互毆，致甲○○受有後枕部
    挫傷等傷害；乙○○、丙○○二人亦分別受有手背挫擦傷等傷害。
二、案經甲○○訴由屏東縣警察局內埔分局報請臺灣屏東地方法院檢察署檢察官偵查
    起訴，及乙○○、丙○○訴請臺灣屏東地方法院檢察署檢察官偵查起訴。
    理  由
一、訊據被告乙○○、丙○○二人坦承知悉甲○○因本件行為向本院聲請核發民事通
    常保護令之情，惟三人均矢口否認任何犯行，乙○○辯稱甲○○所受之傷害係因
    要拿菜刀自己跌倒造成，且以前甲○○曾騎車跌倒云云。丙○○則辯稱當時係他
    們夫妻吵架，係甲○○自己跌倒受傷云云。甲○○則辯稱當時伊抱著小孩，不可
    能拿菜刀砍人，當時乙○○用手勒住伊頸部，被咬傷部位應係手臂，不是虎口，
    丙○○部分因伊根本未留指甲習慣，不可能抓傷他云云。惟查右揭事實，業據告
    訴人兼被告三人分別於警訊中、偵查及本院審理時指訴綦詳，告訴人兼被告三人
    受有前開傷害，則有南門醫院診斷證明書三紙附卷可稽，被告三人所辯顯係卸責
    之詞，不足採信。本件事證明確，被告三人傷害犯行洵堪認定。
二、核被告三人所為，均係犯刑法第二百七十七條第一項之傷害罪。被告乙○○、丙○○二人間有犯意連絡及行為分擔，均為共同正犯。審酌被告三人犯罪之動機、
    所用手段、及彼此所受傷害並非重大等一切情狀，分別量處如主文所示之刑，並
    諭知易科罰金之折算標準。另被告甲○○因同一傷害事實聲請本院通常保護令一
    節，有本院八十九年度家護字第六十三號裁定附卷，惟本件並非係通常保護令後
    之犯行，無家庭暴力防治法第五十條之適用附此敘明。
據上論斷，應依刑事訴訟法第二百九十九條第一項前段，刑法第二百七十七條第一項
、第二十八條、第四十一條，罰金罰鍰提高標準條例第一條前段、第二條，判決如主
文。
本案經檢察官劉俊儀到庭執行職務。
中      華      民      國      九十    年    一      月      四        日
                                      臺灣屏東地方法院刑事第二庭
                                          法  官    何清富
右正本證明與原本無異。
對於本判決如有不服應於收受送達後十日內向本院提出上訴書狀上訴於台灣高等法院
高雄分院並按他造當事人之人數附具繕本。
                                           書記官   謝天祥
中     華      民      國      九十     年    一      月      四        日
附錄本判決論罪之法條：
刑法第二百七十七條第一項。


司法院資訊處製作；財團法人民間司法改革基金會備份。
